臺灣臺北地方法院民事判決
110年度勞簡上字第13號
上  訴  人  
即被上訴人  陳淑媛  

被  上訴人   
即上 訴 人  捷柏資訊股份有限公司

法定代理人  黃建榮  

訴訟代理人  謝彥安律師
            詹睿宇律師
上列當事人間請求給付工資等事件，兩造對於民國110年1月29日
本院109年度勞簡字第106號第一審判決各自提起上訴，本院於11
1年1月26日言詞辯論終結，判決如下：
    主      文
原判決關於命捷柏資訊股份有限公司給付逾新臺幣貳萬零玖元部
分，及該部分假執行之宣告，暨訴訟費用之裁判均廢棄。
上開廢棄部分，甲○○在第一審之訴駁回。
捷柏資訊股份有限公司之其餘上訴、甲○○之上訴及追加之訴均駁
回。
第一審、第二審訴訟費用，關於捷柏資訊股份有限公司上訴部分
，由甲○○負擔十分之一，餘由捷柏資訊股份有限公司負擔；關於
甲○○上訴及追加之訴部分，由甲○○負擔。
    事實及理由
壹、程序部分：
    按在簡易訴訟程序之第二審為訴之變更或追加，非經他造同
    意，不得為之，但擴張或減縮應受判決事項之聲明、請求之
    基礎事實同一者，不在此限，民事訴訟法第436條之1第3項
    、第446條第1項、第255條第1項2款亦3款定有明文。查上訴
    人即被上訴人甲○○（以下逕稱其名）於原審起訴請求上訴人
    即被上訴人捷柏資訊股份有限公司（以下逕稱捷柏公司）給
    付假日加班8小時薪資新臺幣（下同）2,124元、6個月失業
    給付損失114,738元、員工福利金5,000元、假日加班34日薪
    資36,108元、勞健保補貼費用48,000元，合計205,970元（
    見原審卷第9頁）。嗣甲○○於本院準備期日時追加上訴聲明
    中關於失業給付部分為9個月共172,103元、假日加班部分為
    36日38,232元（見本院卷第201頁）部分，經核係屬擴張應
    受判決事項之聲明，請求之基礎事實亦相同，核與上揭規定
    相符，應予准許。
貳、實體部分：
一、甲○○起訴及上訴、追加起訴略以：
　㈠甲○○自民國108年2月25日起受僱於捷柏公司，兩造原約定甲○
    ○任職期間2年，不料捷柏公司提前於108年12月17日資遣甲○
    ○，茲向捷柏公司起訴請求給付下列費用：
　⒈假日加班2日薪資2,124元：甲○○曾於108年8月4日、11月3日
    之假日分別赴辦公室加班各8小時，薪資新臺幣（下同）2,1
    24元（31,871÷30×2）。捷柏公司有門禁管制，員工若需在
    假日出勤，須從訴外人及捷柏公司業務主管邱翠蘭（以下逕
    稱其名）及資深同事任宗韜（以下逕稱其名）處取得磁扣，
    才得於假日到公司加班。捷柏公司無電子打卡機，員工出勤
    採自行簽到制；甲○○因為工作需要而於該兩日假日出勤到公
    司加班，本來無意向捷柏公司申請加班費，但捷柏公司於10
    8年12月17日執意資遣甲○○，甲○○才申請加班費，先更正出
    勤表將該兩日改為到勤，在事由欄註明「算薪資」，並藉「
    請假單」格式申請假日加班費，卻無端遭捷柏公司指責塗改
    出勤表，依據勞動基準法（下稱勞基法）第24條請求捷柏公
    司給付假日延長工時薪資。
　⒉假日加班費38,232元：捷柏公司要求員工於例假日分享文章
    閱讀心得，甲○○任職期間總共有36個例假日在家待命加班寫
    閲讀心得，故依勞基法第24條規定向捷柏公司請求假日出勤
    共36日薪資38,232元。
　⒊相當於9個月失業給付之損失172,103元：因捷柏公司未替甲○
    ○投保勞健保，又資遣甲○○，故依就業保險法第11條第1項第
    1款、第38條、勞工保險條例（下稱勞保條例）第72條第1項
    請求相當於9個月失業給付之損失172,013元（計算式：31,8
    71×0.6×9＝172,103）。
　⒋員工福利金5,000元：捷柏公司員工守則及注意事項第5條記
    載員工第1年享有福利金，甲○○已提出相關發票並申請，捷
    柏公司尚未支付。
　⒌勞健保補貼費用48,000元：捷柏公司未依法為甲○○投保勞健
    保，受有未繳保費之不當得利，每月應補貼甲○○勞保及健保
    費各1,000元，以約定2年契約期間計，共應補貼48,000元。
　㈡綜上，甲○○求為命捷柏公司應給付269,707元。扣除原審判決
    捷柏公司給付22,318元部分，捷柏公司應再給付247,389元
    。
二、捷柏公司答辯及上訴意旨為：
  ㈠甲○○於108年3月至5月間，先係因私人債務問題多次向捷柏公
    司借款，又於任職期間，多有工作態度不當、不服從指揮等
    情事。復於108年11月18日捷柏公司經會計師通知，甲○○所
    管理之零用金帳款異常，捷柏公司屢次要求提出其所負責之
    零用金帳冊及餘額，惟其皆以工作繁忙為由拖延，不願交付
    與說明。嗣於108年12月初捷柏公司再發現，甲○○竟為溢領
    電訪獎金，虛偽登載客戶名稱、訪問時間、電訪客戶評分等
    事項至電訪紀錄表，實則，甲○○於該登載期間從未致電與客
    戶進行滿意度調查。甚者，甲○○於108年12月13日，受邱翠
    娟之委託，自邱翠娟之帳戶提領37,900元用以繳納卡費，惟
    甲○○竟未將該筆款項用以繳款，反將之侵占入己；再於108
    年12月17日與捷柏公司進行交接業務時，拒不返還公司零用
    金38,721元及自公司帳戶提款之9,500元，共計48,221元之
    款項，且前開款項迄今仍執意拒絕返還，已涉犯業務侵占等
    罪嫌，由本院以110年易字472號刑事案件審理判刑在案。是
    以，甲○○之上開行為實已違反職員保證書及誠信廉潔承諾書
    ，並涉犯刑法行使業務登載不實文書、詐欺等罪嫌，顯屬情
    節重大，故捷柏公司依勞基法第12條第1項第4款之規定，於
    108年12月17日與甲○○終止勞動契約，依法本毋庸經預告及
    給予資遣費，惟仍依勞基法第16條第1項、第3項及第17條之
    規定，發給10日之預告工資及資遣費，並於終止勞動契約之
    30日内即108年12月31日發給「12月薪資（包含10日預告工
    資，計算至108年12月27日）」及資遣費。
  ㈡甲○○請求108年8月4日、11月3日之例假日加班8小時薪資部分
    ：捷柏公司並未指派甲○○於上開2日例假日上班，且依捷柏
    公司之員工守則及注意事項第1條第3項規定，可知若甲○○欲
    請求給付加班費，需事先向主管申請加班，經核准後，並實
    際於該時段上班，始得請領加班費，甲○○於離職當日始自行
    塗改出勤表，並未曾經主管核准加班，與規定不符。又捷柏
    公司員工出勤採簽到制無須打卡，公司亦無類似門禁系統之
    設施，僅任宗韜、邱翠蘭及訴外人即捷柏公司員工殷偉彬持
    有辦公室鑰匙可進出，故甲○○未經前開3人協助開門，於假
    日並無進入公司加班可能。實則，於108年8月4日捷柏公司
    之前開3位員工均未前往公司，故甲○○於當日絕無可能實際
    於公司加班；另於108年11月3日，甲○○確實有告知任宗韜，
    請其於當日至公司協助開門，但任宗韜於當日下午1時32分
    到達公司時，甲○○尚未到達公司，嗣後到達公司亦僅短暫停
    留約30分鐘即行離去，竟將其視為整日出勤，而向捷柏公司
    請求加班費云云，實屬無稽。
  ㈢請求假日加班36日薪資部分：甲○○主張捷柏公司利用週六會
    交付工作，需額外閱讀其發的文章、寫心得，計36日，惟依
    109年11月27日原告陳報狀所附電子郵件觀之，甲○○曾數次
    於星期一方回覆心得，亦無受到捷柏公司任何懲處，可知捷
    柏公司並無將此作為評斷員工的一個依據，甲○○空言指摘，
    實無可採。再觀其文章内容均為鼓勵正向之文章分享，係為
    共同勉勵員工，並透過簡短的心得，增進對員工的了解，甲
    ○○竟扭曲其旨，將其視為「整日之待命出勤」，而請求加班
    費云云，顯無理由。
　㈣勞健保補貼費用20,350元之部分：捷柏公司未於甲○○在職期
    間申報勞健保，非可歸責於捷柏公司，此可由甲○○於110年8
    月17日庭上自承：「在工會我自己有投保勞保。所以我才跟
    對方說我先不加保」可證；況捷柏公司嗣後亦已全數繳納依
    法應繳納或補繳之款項。退步言，縱然甲○○請求勞健保補貼
    費用為有理由（假設語，捷柏公司否認之），惟甲○○於捷柏
    公司在職期間，確有投保於工會，亦即仍享有勞工保險及健
    保之保障，而捷柏公司於甲○○每月薪資中並未扣除任何勞工
    負擔之勞健保費用，故其損失至多僅為「其繳納工會之保險
    費用與倘其投保於捷柏公司勞工所需負擔費用部分之差額內
    」，方屬合理。
  ㈤請求相當於9個月失業給付之損失172,103元部分：失業給付
    損失之認定，需於甲○○未能請領失業給付，係因可歸責於捷
    柏公司未於其在職期間為其投保所致，且兩者間具因果關係
    ，始得認其受有相當於失業給付之損失。然甲○○於捷柏公司
    離職後，並未申請失業給付，且自行求職成功任職於高記食
    品有限公司，其嗣後遭該公司資遣，而再因可歸責於己之事
    由未能請領失業給付，顯與捷柏公司有無核實為其投保勞保
    毫不相干，故甲○○請求捷柏公司賠償其失業給付之損失，自
    屬無據。況兩造於108年12月27日終止勞動契約時，甲○○未
    滿45歲，不符合延長失業給付之要件，其追加請求相當於失
    業給付9個月之損失，並無可採。
  ㈥請求員工福利金5,000元之部分：依捷柏公司員工守則及注意
    事項第5項年假及福利第10點規定：「任職滿1年者享有員工
    自選式福利5,000元，惟5000元之申請須於取得資格6個月後
    開始授理申請」，可知所謂福利金的請求之首要條件為「任
    職滿1年者」，惟兩造之勞動契約已於108年12月27日合法終
    止，業如上述，而甲○○自108年2月25日起開始任職，任職顯
    未滿1年，故甲○○請求給付員工福利金5,000元，即屬無據，
    應予駁回。 
三、原審為甲○○一部敗訴、一部勝訴之判決，即判命捷柏公司應
    給付甲○○22,318元，並諭知甲○○得假執行，捷柏公司以22,3
    18元供擔保後得免假執行。另駁回甲○○其餘之訴及假執行之
    聲請。兩造均就其敗訴部分聲明不服，提起上訴，甲○○並為
    訴之追加，其上訴及追加之訴聲明：㈠原判決不利甲○○部分
    廢棄。㈡捷柏公司應再給付247,389元（其中追加請求四日開
    庭薪資4,248元部分為不合法，由本院另以裁定駁回，不在
    本院審理範圍）。而捷柏公司之上訴聲明為：㈠原判決不利
    於捷柏公司之部分廢棄。㈡上開廢棄部分，甲○○於第一審之
    訴駁回。另兩造均就對造上訴答辯聲明均為：上訴駁回。
四、兩造對於甲○○自108年2月25日起至108年12月17日止在被告
    公司任職，擔任人資專員兼會計助理，每月約定固定薪資部
    分為27,000元，因甲○○到職時稱已在職業工會加保，故捷柏
    公司未為甲○○投保勞健保，甲○○任職期間，每週均接收捷柏
    公司以電子郵件傳送之文章，並需書寫心得回傳等事實均無
    爭執，復有職員保證書、誠信廉潔承諾書（原審卷第83、85
    頁）、薪資單（原審卷第71至81頁）、勞保投保紀錄（參見
    外置卷）、勞動部勞工保險局110年8月31日保費職字第1101
    3371880號函（本院卷第227頁）、電子郵件內容列印（參見
    原審卷第161至433頁）等在卷可佐，堪信為真。
五、本院就甲○○請求捷柏公司給付之各項金額分敘如下：
  ㈠甲○○請求108年8月4日、11月3日之例假日出勤加班8小時薪資
    2,124元部分：
　　甲○○主張於上開例假日共2次加班，依據勞基法第24條請求
    發給加班費，捷柏公司則否認指派甲○○加班。捷柏公司於原
    審自陳甲○○曾於108年8月4日進入辦公室（原審卷第448頁）
    ，於本院則稱108年11月3日下午1時32分之後曾進入辦公室
    ，並提出甲○○與持有辦公室鑰匙之任宗韜之對話紀錄為據（
    本院卷第255頁）。查兩造均不爭執出勤表係於甲○○離職當
    日修改上開2日出勤時間之事實（見原審卷第448頁、本院卷
    第208頁），觀之出勤表上108年8月4日、108年11月3日之簽
    到退欄位確有塗改之痕跡，堪認捷柏公司所辯並未指派甲○○
    於該2日加班，係甲○○自行塗改之事時為真。又捷柏公司員
    工守則及注意事項第1條第3項已載明「加班需事先申請或一
    週內補申請，並經主管核准後才能加班」（見原審卷第121
    頁），捷柏公司就員工有無加班事實及其必要，已於工作規
    則訂定相關規範，兩造自應遵循辦理。甲○○並未舉證其確實
    受捷柏公司指派於上開2日休假日進入公司執行業務，亦未
    證明其已事先申請或一週內補申請，並經主管核准，難認其
    確有該2日假日加班之事實。另參以甲○○與任宗韜之對話紀
    錄係於107年11月3日下午1時32分，任宗韜始告知甲○○其人
    在辦公室，足認甲○○於此時之前尚無從進入辦公室，從而甲
    ○○主張其於出勤表上所載107年11月3日上午8時40分進入公
    司加班8小時之事實，亦不足採信。甲○○請求108年8月4日、
    11月3日之例假日出勤加班之薪資2,124元，即屬無據，不應
    准許。
　㈡甲○○請求假日加班費38,232元部分：
　　捷柏公司於週末均會傳送文章予員工分享，並註明於上班前
    回覆心得至邱小姐個人電子信箱，此有電子郵件資料可參（
    原審卷第161至433頁），惟觀之各分享文章均為鼓勵正向內
    容，並未要求員工回覆內容及字數多寡，參以甲○○回覆之內
    容均屬簡短，甚至曾至週一始回覆心得（原審卷第167頁、
    第303頁、第349頁、第395頁），並無需利用例假日整日待
    命書寫心得。且甲○○亦曾有未予回覆（參見原審卷第181頁
    ），或至隔週始回覆心得（原審卷第357頁）之情形，捷柏
    公司均未列入員工績效或考核事項之參考，且甲○○並未因閱
    讀文章或書寫心得，而必需在特定地點待命，亦無長達8小
    時需隨時回覆公司任務要求之值勤狀態，故難認係為捷柏公
    司執行業務之內容。甲○○請求每週需1次休假日加班，共書
    寫36次心得之休假日薪資38,232元，亦不足採。
  ㈢甲○○請求相當於9個月失業給付之損失172,103元部分：
　⒈按失業給付之請領條件，依就保業保險法第11條第1項第1款
    規定：「被保險人於非自願離職辦理退保當日前3年內，保
    險年資合計滿1年以上，具有工作能力及繼續工作意願，向
    公立就業服務機構辦理求職登記，自求職登記之日起14日內
    仍無法推介就業或安排職業訓練」、第3項規定：「本法所
    稱非自願離職，指被保險人因投保單位關廠、遷廠、休業、
    解散、破產宣告離職；或因勞動基準法第11條、第13條但書
    、第14條及第20條規定各款情事之一離職」。又「投保單位
    違反本法規定，將投保薪資金額以多報少或以少報多者，自
    事實發生之日起，按其短報或多報之保險費金額，處四倍罰
    鍰，其溢領之給付金額，經保險人通知限期返還，屆期未返
    還者，依法移送強制執行，並追繳其溢領之給付金額。勞工
    因此所受損失，應由投保單位賠償之」，同法第38條第3項
    亦分別有明文規定。是雇主未按勞工實際薪資投保勞保及就
    業保險，致勞工請領之失業給付短少者，雇主應負賠償責任
    。次按「失業給付按申請人離職辦理本保險退保之當月起前
    6個月平均月投保薪資百分之60按月發給，最長發給6個月。
    但申請人離職辦理本保險退保時已年滿45歲或領有社政主管
    機關核發之身心障礙證明者，最長發給9個月。」；又「本
    保險保險效力之開始及停止、月投保薪資、投保薪資調整、
    保險費負擔、保險費繳納、保險費寬限期與滯納金之徵收及
    處理、基金之運用與管理，除本法另有規定外，準用勞工保
    險條例及其相關規定辦理。」，就業保險法第16條第1項、
    第40條分別定有明文，是就業保險之月投保薪資準用勞工保
    險條例及其相關規定辦理，投保單位應按照被保險人之月薪
    資總額，依「勞工保險投保薪資分級表」之規定覈實申報月
    投保薪資。
　⒉查甲○○領有身心障礙證明，其於109年2月26日自高記食品公
    司離職後之109年3月5日，檢附非自願離職證明、求職登記
    表、身心障礙證明等向新北市就業服務處申請失業給付，有
    新北市政府就業服務處110年4月27日新北就淡字第11034350
    94號函及所檢附之文件（見本院卷第89至162頁）可參；經
    勞動部勞工保險局（下稱勞保局）按其109年2月離職退保當
    月60％計算，發給自109年3月19日至109年12月25日止9個月
    失業給付142,290元（每月15,810元），有該局111年1月22
    日保普就字第11113003430號函（見本院卷第303頁）存卷足
    佐。又勞保局依甲○○在捷柏公司任職期間各月之薪資審查結
    果，認定其各月應申報投保薪資如附表「應申報月投保薪資
    」欄所載（見原審卷第130頁），果捷柏公司原按勞保局認
    定之月投保薪資為甲○○投保勞保，則自109年2月回溯6個月
    之投保薪資應分別為「30,300元（109年2月）、30,300元（
    109年1月）、28,800元（108年12月）、28,800元（108年11
    月）、28,800元（108年10月）、28,800元（108年9月）」
    （參見本院外置卷、原審卷第130頁之投保薪資），依此計
    算其平均薪資為29,300元（計算式：（30,300＋30,300＋28,8
    00＋28,800＋28,800＋28,800）÷6＝29,300），則甲○○得請求相
    當於9個月失業給付損失之金額為158,220元（計算式：29,3
    00×60％×9＝158,220），與甲○○已向勞保局請領失業給付142,
    290元之差額為15,930元（計算式：158,220－142,290＝15,93
    0）。故甲○○依勞保條例第72條第1項、就業保險法第11條、
    第38條規定得請求捷柏公司賠償其相當於失業給付之損失差
    額為15,930元，甲○○之請求於此範圍內應予准許，逾此部分
    則不應准許，應予駁回。
　㈣甲○○請求員工福利金5,000元部分：
　　依捷柏公司員工守則及注意事項第5條第10項記載「任職滿1
    年者享有員工自選式福利5,000元，惟5,000元之申請須於取
    得資格6個月後，開始受理申請」（參見原審卷第121頁）。
    甲○○自108年2月25日起任職，迄108年12月27日勞動契約終
    止時，任職尚未滿1年，與前開得享有自選式員工福利之規
    定不符，故其請求捷柏公司給付5,000元福利金，應屬無據
    ，難予准許。
　㈤甲○○請求勞健保補貼費用48,000元部分：
　⒈甲○○主張捷柏公司未依法為甲○○投保勞健保，捷柏公司受有
    未繳保費之不當得利，致甲○○受有損害，每月應補貼甲○○勞
    保及健保費各1,000元，而以兩造間約定2年勞動契約期間計
    24個月，共應補貼48,000元。惟查，甲○○雖曾簽立職員保證
    書，其上記載「員工甲○○保證在本公司服務前間自108年2月
    25日起至110年2月24日止行為不違反公司規定，如有一切不
    法之行為願負相關責任」（見原審卷第83頁），此係依捷柏
    公司員工守則及注意事項第9條第2項「為鼓勵新進同仁在職
    滿2個月且無重大過失，簽2年期的員工保證書，將享有每月
    久任獎金2,000元。」等語（見原審卷第122頁），可知久任
    獎金係鼓勵員工持續任職之恩惠性獎勵，並非與員工之定期
    勞動契約之約定。況甲○○縱簽署此保證書，亦僅科予其應保
    證任職期間無不法行為，兩造並不因此而不得主張依勞基法
    規定事由終止契約。捷柏公司係以甲○○任職期間，因管理之
    零用金帳款異常，及甲○○有溢領墊訪獎金、侵占公司款項等
    違反職員保證書、誠信廉潔承諾書及犯偽造文書、業務侵占
    等罪嫌，認甲○○違反公司規定且情節重大，依據勞基法第12
    條第1項第4款於108年12月27日終止勞動契約，則甲○○縱得
    請求未投保勞健保之損害，亦應僅以其任職期間所受損害為
    限，其主張受有任職期間以外之損害，應屬無據。
　⒉按年滿15歲以上，65歲以下之左列勞工，應以其雇主或所屬
    團體或所屬機構為投保單位，全部參加勞工保險為被保險人
    ：...二、受僱於僱用5人以上公司、行號之員工。七、無一
    定雇主或自營作業而參加職業工會者。勞工保險保險費之負
    擔，依下列規定計算之：一、第6條第1項第1款至第6款及第
    8條第1項第1款至第3款規定之被保險人，其普通事故保險費
    由被保險人負擔百分之20，投保單位負擔百分之70，其餘百
    分之10，由中央政府補助；職業災害保險費全部由投保單位
    負擔。二、第6條第1項第7款規定之被保險人，其普通事故
    保險費及職業災害保險費，由被保險人負擔百分之60，其餘
    百分之40，由中央政府補助。投保單位未依本條例之規定負
    擔被保險人之保險費，而由被保險人負擔者，按應負擔之保
    險費金額，處二倍罰鍰。投保單位並應退還該保險費與被保
    險人。勞保條例第6條第1項第2款、第7款、第15條第1款、
    第2款、第72條第2項分別定有明文。
　⒊次按被保險人區分為下列六類：一、第一類：㈡公、民營事業
    、機構之受僱者。二、第二類：㈠無一定雇主或自營作業而
    參加職業工會者。第18條及第23條規定之保險費負擔，依下
    列規定計算之：一、第一類被保險人：㈡第10條第1項第1款
    第2目及第3目被保險人及其眷屬自付百分之30，投保單位負
    擔百分之60，其餘百分之10，由中央政府補助。二、第二類
    被保險人及其眷屬自付百分之60，其餘百分之40，由中央政
    府補助。投保單位未依第15條規定，為所屬被保險人或其眷
    屬辦理投保手續者，除追繳保險費外，並按應繳納之保險費
    ，處以2倍至4倍之罰鍰。前項情形非可歸責於投保單位者，
    不適用之。投保單位未依規定負擔所屬被保險人及其眷屬之
    保險費，而由被保險人自行負擔者，投保單位除應退還該保
    險費予被保險人外，並按應負擔之保險費，處以2倍至4倍之
    罰鍰。全民健康保險法第10條第1項第1款第2目、第2款第1
    目、第27條第1款、第2款、第84條分別定有明文。而上開規
    定之目的在於保護勞工之健康、生計與安定生活，而強制課
    予投保單位與雇主之義務，本質上具有社會性與強制性，自
    不容許私人間透過契約加以變更，亦不容許投保單位或雇主
    將其義務轉嫁予弱勢之勞工，論其性質乃屬民法第71條所謂
    之強制規定，勞雇雙方當不得以特約加以排除，果有此約定
    ，亦為無效。
  ⒋是雇主若未依勞保條例、全民健康保險法之規定為勞工投保
    勞保、健保，其自身即受有免負擔保險費之利益，並同時致
    勞工受有多付保險費之損害，若無法律上之原因，當有民法
    第179條不當得利法則之適用，而勞工得請求返還之金額應
    以其多負擔之部分為準。
  ⒌甲○○自108年2月25日起至108年12月27日止受僱於捷柏公司，
    其於上開期間均另以台北市體育用品職業工會為投保單位，
    參加勞健保，實際繳納勞保費自付額共計7,140元；甲○○若
    以捷柏公司為投保單位且按約定月薪27,000元投保（投保薪
    資歸級為27,600元），則其上開期間應負擔之勞工保險費及
    就業保險費合計共3,061元，有勞保局110年8月31日保費職
    字第11013371880號函（本院卷第227頁）存卷足佐。是以甲
    ○○所產生勞保保費自付額之差額損害，應為4,079元（計算
    式：7,140－3,061＝4,079），故甲○○依民法第179條不當得利
    請求勞保費之損失，以4,079元為有理由，逾此部分則不應
    准許。另甲○○於上開期間以台北市體育用品職業工會為投保
    單位參加全民健保，其健保費自付額共計8,096元，惟捷柏
    公司於109年2月11日為甲○○及其眷屬申報加保，該署於開計
    捷柏公司109年1月保險費補收其自付保險費共計5,962元。
    另甲○○上開期間重複投保於台北市體育用品職業工會，該署
    業予註銷，並核退保險費計8,096元在案，有衛生福利部中
    央健康保險署（下稱健保署）111年1月24日健保北字第1111
    098553號函（本院卷第301頁）在卷可證。是以甲○○雖因捷
    柏公司於任職期間未依規定投保，原受有健保費差額損失2,
    134元（計算式：8,096－5,962＝2,134），惟捷柏公司嗣已補
    投保，經健保署核退甲○○重複投保之保費8,096元，則甲○○
    已無因此受有損害，其請求此部分之不當得利，自難予准許
    。
六、綜上所述，甲○○請求捷柏公司給付相當於失業給付之損害15
    ,930元、勞保費差額損失4,079元，共計20,009元（計算式
    ：15,930＋4,079＝20,009）範圍內為有理由，應予准許，逾
    此範圍之請求，及其餘部分之請求，均無理由，不應准許。
    原審就超過上開應准許部分即2,309元（計算式：22,318-20
    ,009＝2,309），為捷柏公司敗訴之判決，並依職權宣告假執
    行，尚有未洽，捷柏公司上訴意旨指摘原判決此部分不當，
    求予廢棄改判，為有理由，爰由本院廢棄改判如主文第2項
    所示。至於上開應准許部分（即20,009元），原審判命捷柏
    公司如數給付，及依職權宣告假執行，暨其餘不應准許部分
    ，原審駁回甲○○之請求，均無不合，捷柏公司及甲○○上訴意
    旨分別就此指摘原判決不當，求予廢棄，均無理由，應駁回
    捷柏公司其餘上訴及甲○○之上訴。又甲○○上訴追加請求2日
    假日出勤加班費2,124元、相當於失業給付之損失逾15,930
    元部分，均無理由，應予駁回。
七、本件事證已臻明確，兩造其餘之攻擊或防禦方法及所用之證
    據，經本院斟酌後，認為均不足以影響本判決之結果，爰不
    逐一論列，附此敘明。
八、據上論結，本件捷柏公司之上訴，為一部有理由，一部無理
    由；甲○○之上訴及追加之訴為無理由，依民事訴訟法第436
    之1條第3項、第449條第1項、第450條、第79條 ，判決如主
    文。
中　　華　　民　　國　　111 　年　　2 　　月　　23　　日
                  勞動法庭  審判長法  官  方祥鴻
                                  法  官  陳裕涵
                                  法  官  薛嘉珩
以上正本係照原本作成。
本判決不得上訴。
中　　華　　民　　國　　111 　年　　2 　　月　　23　　日
                                  書記官  范國豪
　　　　　　　　　　　　　　
附表：　
　 應申報月投保薪資（新臺幣） 108年2月 27,600元 108年3月 27,600元 108年4月 27,600元 108年5月 27,600元 108年6月 27,600元 108年7月 27,600元 108年8月 27,600元 108年9月 28,800元 108年10月 28,800元 108年11月 28,800元 108年12月 28,800元 近6個月平均工資